Inventaris van het archief van de Eerste Kamer der Staten-Generaal, (1913) 1945-2000 (2005)
Nationaal Archief, Den Haag
- Stukken geordend naar hun formele kenmerken, 1.
  - Wetsontwerpen, 1.5
    - Stukken betreffende de behandeling van wetsontwerpen in de Eerste Kamer, 1945-1987; 1404-1406, 1586-1588, 3671; 7 pakken
      - 1981-1983, 70238-74623, 1586
      - 1983-1984, 75003-80979, 1587
      - 1984-1985, 80991-85129, 1588
      - 1986-1987, 3671
    - Rapport van de Commissie tot Voorbereiding van een Herziening van de Comptabiliteitswet., 1956-1963; 1595-1596; 2 pakken
      - Stukken betreffende de totstandkoming van het rapport, met inventarislijst, 1956-1963, 1595
      - Bijlagen behorende bij de totstandkoming van het rapport, 1956-1963, 1596
    - Vergaderstukken van de Bijzondere Commissie voor de Grondswetsherziening., 1967-1970; 1582; 1 pak
    - Stukken betreffende het ontwikkelen van een werkwijze ten aanzien van de herziening van de Grondwet, 1974-1977; 1407; 1 omslag
    - Ingekomen brieven van de directeur van het Kabinet der Koningin met de mededeling dat de Koningin voorstellen van wet heeft bekrachtigd., 1981-2000; 1583-1585, 3672-3675; 7 pakken
      - 1981-1982, 1583
      - 1983-1984, 1584
      - 1985, 1585
      - 085504 - 086655, 3672
      - 089316 - 093897, 3673
      - 094324 - 110717, 3674
      - 110756 - 125853, 3675
  - Vragen, 1.6
    - Registers op vragen door leden der kamer gesteld aan de regering, 1945-1999; 1237-1240, 1589, 3676-3678; 8 pakken
      - 1945-1946 - 1960-1961, 1237
      - 1961-1962 - 1970-1971 en 1971, 1238
      - 1971-1972 - 1976-1977 en 1977, 1239
      - 1977-1978 - 1982-1983, 1240
      - 1979-1983, 1589
      - 1983-1984 - 1987-1988, 3676
      - 1988-1989 - 1991-1992, 3677
      - 1992-1993 - 1997-1998, 3678
    - Stukken betreffende het stellen van vragen door kamerleden en de beantwoording ervan door ministers, 1967-1999; 1241-1267, 3679-3697; 45 pakken en 3 omslagen
      - 1967-1968, 1-84, 1241
      - 1968-1969, 2-60, 1242
      - 1968-1969, 61-107, 1243
      - 1969-1970, 1-101, 1244
      - 1970-1971, 1-72, 1245
      - 1971, 1-59, 1246
      - 1971-1972, 1-70, 1247
      - 1971-1972, 71-144, 1248
      - 1971-1972, 145-197, 1249
      - 1972, 1-33, 1250; omslag
      - 1972-1973, 2-105, 1251
      - 1972-1973, 107-159, 1252
      - 1973-1974, 1-75, 1253
      - 1973-1974, 76-147, 1254
      - 1974-1975, 1-111, 1255
      - 1975-1976, 3-63, 1256
      - 1976-1977, 1-49, 1257
      - 1977, 1-22, 1258; omslag
      - 1977-1978, 1-54, 1259
      - 1978-1979, 1-86, 1260
      - 1979-1980, 1-72, 1261
      - 1980-1981, 1-57, 1262
      - 1981, 1-17, 1263; omslag
      - 1981-1982, 1-41, 1264
      - 1982-1983, 1-51, 1265
      - 1983-1984, 1-51, 1266
      - 1984-1985, 1-68, 1267
      - 1985 juli 17 - sep. 20, 1591
      - 1985 sep. 24 - dec. 30, 1592
      - 1986 jan. 07 - juli 01, 3679
      - 1986 juli 16 - dec. 24, 3680
      - 1987 jan. 20 - apr. 02, 3681
      - 1987 apr. 28 - dec. 15, 3682
      - 1988 feb. 02 - dec. 27, 3683
      - 1989 jan. 11 - dec. 28, 3684
      - 1990 jan. 15 - dec. 11, 3685
      - 1991 jan. 08 - nov. 26, 3686
      - 1992 jan. 14 - dec. 15, 3687
      - 1993 jan. 05 - nov. 16, 3688
      - 1994 jan. 03 - dec. 16, 3689
      - 1995 jan. 10 - sep. 12, 3690
      - 1996 jan. 30 - okt. 01, 3691
      - 1996 okt. 02 - dec. 22, 3692
      - 1997 jan. 06 - juli 01, 3693
      - 1997 juli 29 - dec. 23, 3694
      - 1998 jan. 20 - sep. 08, 3695
      - 1998 sep. 21 - dec. 22, 3696
      - 1999 jan. 29 - aug. 16, 3697
    - Stukken betreffende het stellen van vragen door kamerleden en de beantwoording ervan door ministers., 1945-2002; 1408, 1590, 3698-3702; 5 pakken en 2 omslagen
      Geordend op griffienummer, rubriek "kamervragen" of "VR".
      - 1945-1981, 1408
      - 76967 - 85354, 1984-1985, 1590; omslag
      - 085497 - 106850, 3698
      - 106929 - 113726, 3699
      - 113735 - 117561, 3700
      - 117636 - 121160, 3701
      - 126231 - 129321, 3702; omslag
  - Memories van antwoord, 1.7
    - Memories van antwoord, 1969-204; 1268-1293, 3703-3817; 139 pakken en 2 omslagen
      - 1969-1970, 7194-10649, 1268
      - 1970-1971, 7760-11174, 1269
      - 1971-1972, 7760-11846, 1270; omslag
      - 1972-1973, 7877-12254, 1271; omslag
      - 1973-1974, 9994-12852, 1272
      - 1974-1975, 11092-13293, 1273
      - 1975-1976, 11005-13755, 1274
      - 1976-1977, 10523-14445, 1275
      - 1977-1978, 8606-14992, 1276
      - 1978-1979, 11001-15300VIII, 1277
      - 1978-1979, 15300IXa-15545, 1278
      - 1979-1980, 11001-15800V, 1279
      - 1979-1980, 15800VI-16182, 1280
      - 1980-1981, 13538-15697, 1281
      - 1980-1981, 15712-16400VII, 1282
      - 1980-1981, 16400VIII-16778, 1283
      - 1981-1982, 14181-17100V, 1284
      - 1981-1982, 17100VI-17350, 1285
      - 1982-1983, 14134-17600IXb, 1286
      - 1982-1983, 17600X-17800, 1287
      - 1983-1984, 9585-17813, 1288
      - 1983-1984, 17838-18100X, 1289
      - 1983-1984, 18100XI-18354, 1290
      - 1984-1985, 14889-18242, 1291
      - 1984-1985, 18243-18600X, 1292
      - 1984-1985, 18600XI-18953, 1293
      - 1985-1986, 11932 - 17431, 3703
      - 1985-1986, 17488 - 18922, 3704
      - 1985-1986, 18972-19143, 3705
      - 1985-1986, 19200 IV-19563, 3706
      - 1986-1987, 10377 - 18860, 3707
      - 1986-1987, 18907-19131, 3708
      - 1986-1987, 19136, 3709
      - 1986-1987, 19138-19353, 3710
      - 1986-1987, 19360-19638, 3711
      - 1986-1987, 19700 (deel 1), 3712
      - 1986-1987, 19700 (deel 2), 3713
      - 1986-1987, 19700 (deel 3)-19894, 3714
      - 1986-1987, 19908-20565, 3715
      - 1987-1988, 15880-19011, 3716
      - 1987-1988, 19020-19433, 3717
      - 1987-1988, 19448-19803, 3718
      - 1987-1988, 19806-20200 (deel 1), 3719
      - 1987-1988, 20200 (deel 2), 3720
      - 1987-1988, 20200 (deel 3), 3721
      - 1987-1988, 20200 (deel 4)-20318, 3722
      - 1987-1988, 20368-20915, 3723
      - 1988-1989, 17367-19890, 3724
      - 1988-1989, 20593-20800 (deel 1), 3725
      - 1988-1989, 20800 (deel 2), 3726
      - 1988-1989, 20800 (deel 3) - 21157, 3727
      - 1989-1990, 16813-20460, 3728
      - 1989-1990, 20461-20886, 3729
      - 1989-1990, 20889 - 21233, 3730
      - 1989-1990, 21276 - 21300 (deel 1), 3731
      - 1989-1990, 21300 (deel 2), 3732
      - 1989-1990, 21300 (deel 3) - 21612, 3733
      - 1990-1991, 4 (R1374)-20598, 3734
      - 1990-1991, 20857 - 21200, 3735
      - 1990-1991, 21212 - 21595, 3736
      - 1990-1991, 21633 - 21800 (deel 1), 3737
      - 1990-1991, 21800 (deel 2), 3738
      - 1990-1991, 21800 (deel 3), 3739
      - 1990-1991, 21800 (deel 4) - 22098, 3740
      - 1991-1992, 11270-20994, 3741
      - 1991-1992, 21013 - 21281, 3742
      - 1991-1992, 21328 - 21657, 3743
      - 1991-1992, 21661 - 22237, 3744
      - 1991-1992, 22262 - 22300 (deel 1), 3745
      - 1991-1992, 22300 (deel 2), 3746
      - 1991-1992, 22300 (deel 3), 3747
      - 1991-1992, 22300 (deel 4) - 22544, 3748
      - 1992-1993, 17779 - 21556, 3749
      - 1992-1993, 21591 - 22313, 3750
      - 1992-1993, 22336 - 22647, 3751
      - 1992-1993, 22664 - 22800 (deel 1), 3752
      - 1992-1993, 22800 (deel 2), 3753
      - 1992-1993, 22800 (deel 3) - 22810, 3754
      - 1992-1993, 22815 - 22824, 3755
      - 1992-1993, 22842 - 23220, 3756
      - 1993-1994, 18202 - 22386, 3757
      - 1993-1994, 22392 - 22589, 3758
      - 1993-1994, 22600 - 23009, 3759
      - 1993-1994, 23015 - 23253, 3760
      - 1993-1994, 23255 - 23400 (deel 1), 3761
      - 1993-1994, 23400 (deel 2), 3762
      - 1993-1994, 23413 - 23634, 3763
      - 1994-1995, 18202 - 23177, 3764
      - 1994-1995, 23190 - 23784, 3765
      - 1994-1995, 23796 - 23948, 3766
      - 1994-1995, 23949 - 24152, 3767
      - 1995-1996, 20561 - 23470, 3768
      - 1995-1996, 23490 - 23909, 3769
      - 1995-1996, 23935 - 24168, 3770
      - 1995-1996, 24169 - 24235, 3771
      - 1995-1996, 24240 - 24400 (deel 1), 3772
      - 1995-1996, 24400 (deel 2) - 24455, 3773
      - 1995-1996, 24458 - 24606, 3774
      - 1995-1996, 24616 - 25062, 3775
      - 1996-1997, 21436 - 24481, 3776
      - 1996-1997, 24510 - 24758, 3777
      - 1996-1997, 24760 - 25000 (deel 1), 3778
      - 1996-1997, 25000 (deel 2) - 25528, 3779
      - 1997-1998, 6 (R1608) - 24137, 3780
      - 1997-1998, 24219 - 24877, 3781
      - 1997-1998, 25000 - 25176, 3782
      - 1997-1998, 25196 - 25337, 3783
      - 1997-1998, 25339 - 25477, 3784
      - 1997-1998, 25478 - 25600 (deel 1), 3785
      - 1997-1998, 25600 (deel 2) - 25697, 3786
      - 1997-1998, 25701 - 25929, 3787
      - 1998-1999, 17141 - 25258, 3788
      - 1998-1999, 25258 - 25655, 3789
      - 1998-1999, 25695 - 25947, 3790
      - 1998-1999, 25979 - 26200 (deel 1), 3791
      - 1998-1999, 26200 (deel 2) - 26670, 3792
      - 1999-2000, 25309 - 26200, 3793
      - 1999-2000, 26233 - 26532, 3794
      - 1999-2000, 26553 - 26728, 3795
      - 1999-2000, 26732 - 27182, 3796
      - 2000-2001, 7 (R1653) - 25900, 3797
      - 2000-2001, 25910 - 26469, 3798
      - 2000-2001, 26473 - 26732, 3799
      - 2000-2001, 26734 - 27033, 3800
      - 2000-2001, 27034 - 27250, 3801
      - 2000-2001, 27254 - 27586, 3802
      - 2001-2002, 17213 - 26734, 3803
      - 2001-2002, 26822 - 26962, 3804
      - 2001-2002, 27021 - 27670, 3805
      - 2001-2002, 27039 - 27423, 3806
      - 2001-2002, 27426 - 27750, 3807
      - 2001-2002, 27751 - 27873, 3808
      - 2001-2002, 27874 - 28024, 3809
      - 2001-2002, 28028 - 28275, 3810
      - 2002-2003, 23095 - 27624, 3811
      - 2002-2003, 27632 - 28174, 3812
      - 2002-2003, 28203 - 28608, 3813
      - 2002-2003, 28627 - 28870, 3814
      - 2002-2003, 28871 - 29268, 3815
      - 2003-2004, 24212 - 28745, 3816
      - 2003-2004, 28749 - 29360, 3817
  - Gedrukte stukken, 1.8
    - Registers op de gedrukte stukken van de Eerste en Tweede Kamer der Staten-Generaal, 1945-1980; 1294-1302, 3659-3667; 9 pakken en 9 delen
      De registers zijn per zittingsjaar ingedeeld naar de nummering in de begrotingshoofdstukken van de ministeries.
      Zie voor de gedrukte stukken de bijlagen bij de Handelingen inv. nrs. 254-383.
      - 1945-1946 - 1949-1950, 1294
      - 1950-1951 - 1953-1954, 1295
      - 1954-1955 - 1957-1958, 1296
      - 1958-1959 - 1961-1962, 1297
      - 1962-1963 - 1964-1965, 1298
      - 1965-1966 - 1968-1969, 1299
      - 1969-1970 - 1971-1972, 1300
      - 1972-1973 - 1975-1976, 1301
      - 1976-1977 - 1979-1980, 1302
      - 1980-1981, 3659; deel
      - 1981-1982, 3660; deel
      - 1982-1983, 3661; deel
      - 1983-1984, 3662; deel
      - 1984-1985, 3663; deel
      - 1985-1986, 3664; deel
      - 1986-1987, 3665; deel
      - 1987-1988, 3666; deel
      - 1988-1989, 3667; deel
  - Opening en sluiting van de zitting der Staten-Generaal, 1.9
    - Stukken betreffende de inrichting van de Ridderzaal voor en de voorbereiding van de verenigde vergadering ter opening van de zitting van de Staten-Generaal, 1945-1986; 1303-1355; 34 pakken en 19 omslagen
      Geordend op griffienummer, rubriek "verenigde vergadering" of "VV".
      - 1945, 1303; omslag
      - 1945-1946, 1304
      - 1946, 1305; omslag
      - 1946-1947, 1306; omslag
      - 1947-1948, 1307
      - 1948, 1308
      - 1948-1949, 1309; omslag
      - 1949-1950, 1310; omslag
      - 1950-1951, 1311
      - 1951-1952, 1312; omslag
      - 1952-1953, 1313
      - 1953-1954, 1314; omslag
      - 1954-1955, 1315; omslag
      - 1955-1956, 1316; omslag
      - 1956, 1317
      - 1956-1957, 1318; omslag
      - 1957-1958, 1319; omslag
      - 1958-1959, 1320
      - 1959, 1321; omslag
      - 1959-1960, 1322
      - 1960-1961, 1323
      - 1961-1962, 1324
      - 1962-1963, 1325
      - 1963, 1326; omslag
      - 1963-1964, 1327
      - 1964-1965, 1328
      - 1965-1966, 1329
      - 1966-1967, 1330
      - 1967, 1331; omslag
      - 1967-1968, 1332
      - 1968-1969, 1333
      - 1969-1970, 1334
      - 1970-1971, 1335
      - 1971, 1336; omslag
      - 1971-1972, 1337; omslag
      - 1972, 1338; omslag
      - 1972-1973, 1339; omslag
      - 1973-1974, 1340
      - 1974-1975, 1341
      - 1975-1976, 1342
      - 1976-1977, 1343
      - 1977, 1344; omslag
      - 1977-1978, 1345
      - 1978-1979, 1346
      - 1979-1980, 1347
      - 1980-1981, 1348
      - 1981, 1349
      - 1981-1982, 1350
      - 1982, 1351
      - 1982-1983, 1352
      - 1983-1984, 1353
      - 1984-1985, 1354
      - 1985-1986, 1355
    - Stukken betreffende de opening en de sluiting van de zittingen der Staten-Generaal, 1945-1981; 1409-1410; 2 pakken
      Zie voor toegang inventarisnrs. 439-447.
      - 1945-1967, 4673-28787 B, 1409
      - 1968-1981, 30299-70150, 1410
    - Programma voor de opening van de zitting van de Staten-Generaal en de daarbij horende troonredes., 1945-1974; 1593; 1 omslag
      Troonrede van 1965 ontbreekt.
    - Stukken betreffende het voorbereiden en bijwonen van de verenigde vergaderingen van de Eerste en Tweede Kamer, 1946-1981; 1411; 1 pak
    - Registratiekaarten van aanwezige leden bij de verenigde vergaderingen., 1989-1995; 3818; 1 kaartsysteem
- Stukken geordend naar hun inhoud, 2.
  - Zorg voor het functioneren van de Eerste Kamer, 2.1
    - Regeling der werkzaamheden, 2.1.1
      - Stukken betreffende de wijziging van het Reglement van Orde van de Eerste Kamer der Staten-Generaal., 1949-1998; 1415, 1594, 3826-3827; 2 pakken en 2 omslagen
        - 1949-1974, 1594
        - 1967-1973, 1415; 1 omslag
        - 1995, 3826; 1 omslag
        - 1995-1998, 3827
      - Stukken betreffende de advisering aan de minister van Binnenlandse Zaken omtrent de toekenning van Koninklijke onderscheidingen aan (voormalige) ambtenaren en leden van de Eerste Kamer, 1951-1992; 1412, 1607, 3820; 1 pak en 2 omslagen
        Geordend op griffienummer, rubriek "decoraties" of "DEC".
        - 1951-1981, 1412; 1 pak
        - 70293 - 85220, 1981-1985, 1607
        - 086386 - 109789, 1986-1992, 3820
      - Stukken betreffende de voordracht en aanwijzing van kamerleden om zitting te nemen in parlementaire delegaties, 1954-1967; 1413; 1 pak
      - Stukken betreffende de opgave van gegevens aan het Centraal Bureau voor de Statistiek inzake de verrichtingen van de Eerste Kamer gedurende een aantal zittingsjaren, 1956-1981; 1414; 1 omslag
      - Stukken betreffende de samenstelling van de vaste en bijzondere commissies van de Eerste Kamer, 1967-1981; 1416; 1 pak
      - Stukken betreffende de herdenking van de eerste bijeenkomst van het Noodparlement op 20 november 1945, 1970; 1417; 1 omslag
      - Stukken betreffende de advisering van de voorzitter van de Eerste Kamer aan de Koningin omtrent de gerezen problemen bij de vorming van een nieuw kabinet, 1977; 1418; 1 omslag
      - Circulaires betreffende het jubileumboek over het 175-jarig bestaan van de Eerste Kamer der Staten-Generaal., 1986-1988; 3819; 1 omslag
        Geordend op griffienummer, rubriek "jubileum".
      - Stukken betreffende de activiteiten in het kader van het jubileum 175-jarig bestaan van de Eerste Kamer der Staten-Generaal., 1987-1991; 3821; 1 pak
      - Stukken betreffende het onderzoek naar de administratieve organisatie van de Eerste Kamer der Staten-Generaal., 1987-1991; 3822-3823, 3825; 2 pakken en 1 omslag>1598
        Geordend op griffienummer, rubrieken "Diensten S.G.", "PARAC", "automatisering".
        - 1987-1990, 3822
        - 1991, 3823
        - 1990-1991, 3825; omslag
      - Stukken betreffende de totstandkoming van een beleidsplan Voorlichting en Public Relations van de Eerste Kamer der Staten-Generaal., 1989-1996; 3824; 1 omslag
    - Rechtspositie der leden, 2.1.2
      - Registratiekaarten van leden van de Eerste Kamer der Staten-Generaal, nr. 1 - 546., 1923-1992; 3829; 1 kaartsysteem
      - Klapper op de registratiekaarten van de leden van de Eerste Kamer der Staten-Generaal., 1923-1992; 3828; 1 omslag
      - Stukken betreffende de benoeming, het indienen van geloofsbrieven en het ontslag van leden van de Eerste Kamer, 1945-1992; 1419, 1598, 3830-3831; 2 pakken en 2 omslagen
        Geordend op griffienummer, rubriek "leden", "LDN" of "LED".
        - 1945-1980, 1419; omslag
        - 1981-1985, 1598; omslag
        - 085508 - 096211, 3830
        - 096281 - 109138, 3831
      - Stukken betreffende de benoeming, het functioneren en het beëdigen van Eerste Kamerleden, 1945-2000; 1420-1421, 4085; 3 pakken
        Geordend op griffienummer, rubriek "Kiesraad".
        - 4586-27597, 1945-1966, 1420
        - 27621-70207, 1967-1981, 1421
        - 70225-126107, 1981-2000, 4085
      - Mededelingen van rouwbeklag en ontvangen rouwkaarten omtrent het overlijden van (oud)- kamerleden en relaties., 1946-1998; 1422, 1597, 3832; 2 pakken en 1 omslag
        Geordend op griffienummer, rubriek "overlijden" of "OV".
        - 1946-1981, 1422
        - 1981-1985, 70328 - 85344, 1597; 1 omslag
        - 1986-1998, 085431 - 122435, 3832
      - Stukken betreffende de benoeming, de regeling van de rechtspositie en het uitvoeren van de werkzaamheden van de voorzitter van de Eerste Kamer, 1946-1981; 1423-1424; 2 pakken
        - 5636 A-27521, 1946-1966, 1423
        - 27629-70066 A, 1967-1981, 1424
      - Stukken betreffende de totstandkoming en wijziging van de regelingen inzake de vergoeding van reis- en verblijfkosten aan leden van de Eerste en de Tweede Kamer, 1974-1980; 1425; 1 omslag
    - Betrekking tot derden, 2.1.3
      - Algemeen, 2.1.3.1.
        - Stukken betreffende het onderhouden van contacten tussen de Eerste Kamer en het Koninklijk Huis, 1945-1981; 1426; 1 pak
          Geordend op griffienummer, rubriek "Koninklijk Huis" of "KH".
        - Stukken betreffende het aanvaarden of afslaan van uitnodigingen aan de voorzitter, de griffier en de leden tot het bijwonen van bijeenkomsten en excursies, alsmede het ontvangen van bezoekers aan de Eerste Kamer, 1946-2000; 1427-1431, 1603, 1606, 3833-3883; 58 pakken
          Geordend op griffienummer, rubriek "voorzitter" of "VZ".
          - 1946-1959, 4879 - 17989, 1427
          - 1960-1966, 18338 - 27473, 1428
          - 1967-1972, 27651 - 38825, 1429
          - 1973-1976, 38937 - 56979, 1430
          - 1977-1981, 57055 - 70188, 1431
          - 1981-1984, 070222 - 077330, 1603
          - 1984-1985, 077411 - 085343, 1606
          - 1986-1988, 085442 - 093536, 3833
          - 1988-1990, 093581 - 102451, 3834
          - 1990-1991, 102761 - 105667, 3835
          - 1991-1992, 105792 - 107965, 3836
          - 1992, 108022 - 109043, 3837
          - 1992, 109082 - 109754, 3838
          - 1992-1993, 109777 - 110467, 3839
          - 1993, 110481 - 111093, 3840
          - 1993, 111094 - 111519, 3841
          - 1993, 111534 - 112051, 3842
          - 1993-1994, 112052 - 112334, 3843
          - 1994, 112335 - 112869, 3844
          - 1994, 112897 - 113147, 3845
          - 1994, 113162 - 113323, 3846
          - 1994, 113325 - 113683, 3847
          - 1994, 113690 - 113800, 3848
          - 1994, 113803 - 114023, 3849
          - 1994, 114024 - 114321, 3850
          - 1994-1995, 114342 - 114615, 3851
          - 1995, 114696 - 114997, 3852
          - 1995, 115002 - 115351, 3853
          - 1995, 115352 - 115618, 3854
          - 1995, 115620 - 115777, 3855
          - 1995, 115785 - 116065, 3856
          - 1995, 116072 - 116164, 3857
          - 1995, 116168 - 116331, 3858
          - 1995, 116334 - 116490, 3859
          - 1995, 116503 (nrs. 001 - 060), 3860
            Nationaal Comité Herdenking Vrede van Münster.
          - 1995, 116503 (nrs. 061 - 120), 3861
          - 1995, 116503 (nrs. 121 - 170), 3862
          - 1995, 116503 (nrs. 171 - 260), 3863
          - 1995, 116503 (nrs. 261 - 304), 3864
          - 1995-1996, 116514 - 116948, 3865
          - 1996, 116950 - 117255, 3866
          - 1996, 117273 - 117694, 3867
          - 1996, 117704 - 118252, 3868
          - 1996, 118254 - 118630, 3869
          - 1996, 118638 - 119026, 3870
          - 1996-1997, 119036 - 119600, 3871
          - 1997, 119601 - 120400, 3872
          - 1997-1998, 120422 - 121439, 3873
          - 1998, 121452 - 122361, 3874
          - 1998, 122409 - 122965, 3875
          - 1998, 123003 - 123110, 3876
          - 1998-1999, 123174 - 123399, 3877
          - 1999, 123433 - 123480, 3878
          - 1999, 123501 - 124031, 3879
          - 1999, 124035 - 124886, 3880
          - 1999, 124907 (nrs. 001 - 021), 3881
          - 1999, 124907 (nrs. 022), 3882
          - 1999-2000, 124913 - 125753, 3883
        - Stukken betreffende het aanvaarden of afslaan van uitnodigingen aan de voorzitter, de griffier en de leden tot het bijwonen van bijeenkomsten en excursies, alsmede het ontvangen van bezoekers in de Eerste Kamer der Staten-Generaal., 1981-2002; 1604-1605, 3884-3907; 26 pakken
          Geordend op griffienummer, rubriek "uitnodigingen" of "U/O".
          - 1981-1984, 070236 - 077243, 1604
          - 1984-1985, 077244 - 085143, 1605
          - 1986-1987, 085143 - 089519, 3884
          - 1987-1988, 089535 - 093708, 3885
          - 1988-1989, 093745 - 097357, 3886
          - 1989-1990, 097378 - 100625, 3887
          - 1990-1991, 100675 - 103124, 3888
          - 1991, 103172 - 105665, 3889
          - 1991-1992, 105666 - 107398, 3890
          - 1992, 107399 - 108112, 3891
          - 1992, 108130 - 109320, 3892
          - 1992-1993, 109322 - 111046, 3893
          - 1993-1994, 111047 - 113491, 3894
          - 1994-1995, 113553 - 115226, 3895
          - 1995, 115267 - 116585, 3896
          - 1995-1996, 116588 - 118217, 3897
          - 1996-1997, 118223 - 119829, 3898
          - 1997-1998, 119874 - 121286, 3899
          - 1998, 121322 - 122606, 3900
          - 1998-1999, 122637 - 124085, 3901
          - 1999, 124116, 3902
          - 1999-2000, 124140 - 125053, 3903
          - 2000-2001, 125036 - 126651, 3904
          - 2001-2002, 126700 - 128086, 3905
          - 2002, 128087, 3906
          - 2002, 128089 - 128998, 3907
        - Stukken betreffende het onderhoud van de Koningin met de voorzitter en ondervoorzitters van de Eerste Kamer betreffende contacten van het staatshoofd met leden van het parlement, 1972; 1440; 1 omslag
        - Stukken betreffende de voorbereiding van de abdicatie van Koningin Juliana en de inhuldiging van prinses Beatrix als nieuw staatshoofd, 1980-1981; 1442; 1 omslag
        - Stukken betreffende verzoeken van derden tot het geven van inlichtingen van de Eerste Kamer der Staten-Generaal danwel het verstrekken van inlichtingen., 1986-2002; 1608, 1610, 3908-3910; 4 pakken en 1 omslag
          Geordend op griffienummer, rubriek "inlichtingen" of "INL".
          - 1981-1985, 1608; 1 pak
          - 1983-1985, 1610; 1 omslag
          - 1986-1990, 3908
          - 1991-1995, 3909
          - 1996-2002, 3910
        - Stukken betreffende het aanvaarden of afslaan van uitnodigingen en verzoeken gericht aan de griffier tot het bijwonen en/of deelname aan vergaderingen, bijeenkomsten en excursies., 1988-2001; 3911-3918; 8 pakken
          Geordend op griffienummer, rubriek "griffier" of "GRIF".
          - 1988, 094692 - 109084, 3911
          - 1988, 109378 - 112459, 3912
          - 1988, 112467 - 114827, 3913
          - 1994-1996, 114837 - 117200, 3914
          - 1996-1997, 117217 - 119410, 3915
          - 1997-1998, 119454 - 121641, 3916
          - 1998-1999, 121642 - 123466, 3917
          - 1999-2001, 123554 - 128056, 3918
        - Correspondentie afkomstig van het secretariaat van de voorzitter en de griffier., 1990-2003; 3919-3926; 8 pakken
          Niet nader onder te verdelen.
          - Deel 1, 3919
          - Deel 2, 3920
          - Deel 3, 3921
          - Deel 4, 3922
          - Deel 5, 3923
          - Deel 6, 3924
          - Deel 7, 3925
          - Deel 8, 3926
        - Landendossiers van het Centraal Informatiepunt (CIP)., 1992-1996; 3927-3931; 5 pakken